臺灣臺北地方法院民事判決　　　　　　　95年度訴字第8328號
原　　　告　貿洋企業有限公司
法定代理人　甲○○
原　　　告　訊田企業有限公司
法定代理人　丁○○
上二人共同
訴訟代理人　林明正律師
複代理人　　朱容辰律師
被　　　告　友上電機股份有限公司
法定代理人　丙○○
訴訟代理人　楊岱樺律師
上列當事人間返還價金事件，本院於96年4月24日言詞辯論終結
，判決如下：
    主  文
原告之訴及假執行之聲請均駁回。
訴訟費用由原告負擔。
    事實及理由
一、原告起訴主張：
（一）原告貿洋企業有限公司（下稱貿洋公司）及訊田企業有限
      公司（下稱訊田公司）係分別於民國93年10月5日及94年3
      月底向被告購買系爭之新營工務段及雲林工務段之LED看
      板，約定價金各為新台幣（下同）945,000元、751,275元
      （含稅）。然被告所提供之LED電子資訊看板，於組立後
      瑕疵甚多，一直無法發揮其應有之功用與水準，對此雙方
      曾歷經多次協商，被告對其產品防水功能不佳一事亦坦承
      不諱，甚或要求原告將相關電子看板卸下送回原廠四個月
      徹底檢修方能解決。對被告所提出此等解決方案原告實難
      接受，蓋相關電子看板現已架設完成，並交付由業主使用
      中，竟因防水功能不佳，每逢下雨即發生故障，故障頻率
      之高已達原告與業主均無法忍受之程度，是被告所提供之
      產品瑕疵重大，顯已該當民法第227條所稱之「不完全給
      付」情事，原告乃委請律師正式發函催告，請求被告補正
      上開重大瑕疵。然被告於收受通知後，並未予以補正瑕疵
      。原告依民法第227條之規定，就被告不完全給付之情事
      ，準用給付遲延之規定，依民法第254條規定，催告被告
      補正，於被告不補正之情況下，解除雙方之買賣契約，並
      依民法第259條之規定，請求被告分別返還原告已受領之
      價金945,000元、751,275元。
（二）系爭買賣標的物確實存有瑕疵：
    1.就新營工務段部分：新營工務段自94年初被告交貨予貿洋
      公司，然自94年6月24日至同年12月24日日半年內，出現
      12次的叫修紀錄。（時間分別6月24日、7月4日、7月13日
      、7月22日、7月29日、8月4日、8月15日、8月22日、9月
      16 日、10月8日、11月24日及12月1日，共計12次）。上
      開12 次的故障項目均非同一，包括驅動板、CPU板機件損
      壞、模組顯示故障、漏水問題、字幕顯示不正常…等，狀
      況不一而足，也不是一次送廠即可解決，以半年故障12
      次頻率計，平均貿洋公司每隔3至5天（或1至2星期）即需
      從公路現場高架站上拆卸系爭設備再交由貨運運送至200
      公里外的被告公司送修方能解決？其中還不計算「修復時
      間」。針對被告抗辯應依合約約定送廠修理方屬合法一事
      ，原告要要難同意，若說系爭商品是偶爾發生故障（如一
      年一次），就針對此次故障送回廠修理，尚屬合理，然就
      新營工務段部分，前後已有12次的修繕紀錄，且此12次的
      修繕過程中被告的工程師（劉姓工程師、林姓工程師）均
      有到場，不容被告否認。依合約的約定，要求送廠修理，
      是根本沒有想過被告的產品竟會有如此「高頻率」的故障
      情形。若有，何人會願意購買此等產品？被告不思其自身
      產品瑕疵重大，竟以合約的約定當作其護身符，如此作法
      ，顯有權利濫用之嫌。
    2.就雲林縣警察局部分：於94年4月8日經業主雲林縣警局驗
      收核可後，竟在驗收後不到一個月內即發生故障，此有業
      主雲林縣警局之正式函文為憑，不容被告否認。尤有甚者
      ，在94年4月27 日至5月24日內不到一個月內的時間內，
      業主前後共叫修了9次，（包括4月27日3次、5月12日、5
      月16日2次、5月18日、5月24日2次，前後合計9次故障）
      。此期間除原告訊田公司派員前往維修外，被告公司亦曾
      派遣其協力廠商利他公司之技術人員（即劉姓、林生工程
      師）陪同原告訊田公司前往維修，此事被告無從否認。自
      94年4月8日業主驗收日起算至同年9月底止，在短短不到
      半年的時間內，業主雲林縣警局共叫修了16次。
（三）瑕疵產生係被告所交付之電子看板本身品質不佳，與原告
      無關：被告辯稱可能是原告方面於施作時不當造成瑕疵（
      即漏水問題），惟此與事實不符，蓋原告與被告公司所購
      買的「整面的LED電子看板」，所有的看板組裝均應由被
      告先行完成，原告所負責的僅是將系爭看板架立到高架塔
      上然後接上通信訊號即可運作，此等情形就有如一般人買
      了一台電視，由賣場送到買方的指定地點，剩下的就是買
      方插上電源插頭，接上視訊線即可收看一般。是原告方面
      根本不需要再做任何多餘的「施工行為」，被告如此的辯
      詞，顯有誤導鈞長之嫌。且有關系爭電子看板的漏水問題
      ，原被告雙方的工程師已多次前往現場勘查修理，若係因
      原告的施工不當導致漏水問題，何以被告方面從未提出此
      等主張？尤有甚者，在雙方往來的文件中亦得證明，被告
      方面根本無法查出漏水原因為何？此觀之被告於94年11月
      15 日所提的函覆自明（詳見原證10）在此份文中，被告
      自承：「就新營縣道部分：目前無法判斷燈點或是外框漏
      水；就雲林縣警察局部分：其外框設計與復興縣道相同，
      但復興縣道的無漏水發生。目前無法判斷造成漏水原因。
      」是負責生產製造的被告根本無法查出漏水原因為何？但
      系爭LED電子看板逢雨漏水、無法使用是個不爭的事實。
      此事應由何人來負責？在安裝過程中，原告方面根本沒有
      動到LED電子看板的結構體，當時被告方面的工程師也在
      場，若有任何不妥，彼等（工程師或被告）在第一時間即
      可提出反應？何以從頭至尾被告未曾表示有此問題？遲至
      發生訴訟時才提出此等抗辯，如此豈非無疑？是被告此等
      抗辯，顯無理由。
（四）就系爭瑕疵，原告得主張「解除契約」返還價金：本件原
      告與被告公司所購買的LED電子看板，前後共有五處工程
      （即樹林市公所、復興工務段、本案中的新營工務段、雲
      林縣警局及曾文工務段）。然此五處工程，均有與本案相
      似情形存在。均因被告所出售之LED電子看板有瑕疵，而
      發生爭執。是雙方過去的協商處理過程中均將上開五案一
      併提出討論，並未就單一個案進行協商。其中樹林市公所
      與復興工務段部分現正由鈞院以95年度訴字第2597號審理
      中。本件則是新營工務段與雲林縣警局的工程。至若曾文
      工務段的工程瑕疵更是重大，此觀之曾文工務段之函文自
      明，此份函文中主旨處即載明：「每逢下雨必當機」。曾
      文工務段的電子看板自93年完工後運作二年多，每逢下雨
      即發生問題，根本無法達成其應有的目的與功能。綜上，
      採購系爭電子看板的目的在於提醒用路人有關「山區道路
      、倘遇豪雨坍方、路基下陷…等情況時的最新即時路況報
      導」，結果系爭LED電子看板每逢下雨即發生故障、無法
      運作，根本無法達成當時契約購買建置的目的，是系爭產
      品顯有重大瑕疵。原告已要求被告補正瑕疵，而被告仍無
      法補正，是原告自得依不完全給付之規定主張解除契約並
      請求告返還價金。
（五）並聲明：（1）被告應給付原告貿洋企業有限公司945,000
      元及起訴狀繕本送達翌日起至清償日止按年息5％計算之
      利息。（2）被告應給付原告訊田企業有限公司751,275元
      及起訴狀繕本送達翌日起至清償日止按年息5％計算之利
      息。（3）願供擔保請准宣告免為假執行。
二、被告則以：
（一）原告貿洋公司及訊田公司係分別於93年10月5日及94年3月
      底向被告購買系爭之新營工務段及雲林工務段之LED看板
      ，原告並分別於93年12月18日及94年3月31日至被告工廠
      提領系爭之LED看板，而自行至工程施工現場安裝完畢。
      原告等遲至95年4月25日始委由律師發函，並主張依民法
      第227條「不完全給付」及第254條「催告補正瑕疵」之規
      定解除契約。系爭LED看板既分別經使用1年5個月及1年後
      ，原告等始通知被告而有所主張，顯見並無瑕疵存在，而
      係產品之保固問題。被告業已善盡合約之保固維修責任，
      原告等自不得就此主張。且原告等均已逾民法第365 條除
      斥期間6個月之規定，而不得再主張物之瑕疵擔保責任，
      此亦為原告等所自認，由其前揭律師函主張依民法第227
      條「不完全給付」及第254條「催告補正瑕疵」之規定解
      除契約即明。
（二）系爭買賣標的物並無瑕疵：
    1.就新營工務段部分：被告之產品係以模組組合，一模組有
      324個燈點（18×18＝324），視LED看板大小計算模組數
      量予以組合。每一模組有驅動板（驅動點亮燈點）及主機
      板 (電腦編輯資料傳送給模組)等，驅動板及主機板為LED
      看板之零件，且屬消耗品，隨使用時間之經過而需維修更
      換。證人乙○○於鈞院96年2月13日庭詢時證稱：「看板
      有很多零件組成的，我們準備備品，是因為使用下可能會
      有衰老退化，備品就是要做維修用，機器不是不會壞，是
      要有維修。」等語（見本院卷第188頁背面），顯見維修
      與瑕疵不同。若在合約之保固期內，被告免費維修；若已
      逾保固期間，則被告將收取維修費及材料費。於一年之保
      固期間內（即93年12月18日至94年12月17日），原告稱自
      94年6月至12月有12次之叫修記錄，被告否認之。依被告
      之維修記錄，只有94年7月22日及94年7月29日兩次，係由
      原告將故障卡送回廠免費維修。另94年8月4日及94年9月
      16日因颱風來襲，需使用LED看板顯示颱風警訊及防災措
      施，原告緊急請求支援，並表示會儘快付清其他二案之工
      程款，被告始例外由工程師至現場支援。被告為善盡合約
      之保固維修責任，於合約所定之一年保固期間行將屆滿時
      ，發函提醒原告等有需保固維修者，請儘快送回廠，並未
      獲得原告等之回覆；被告於農曆春節假期將至時，亦提早
      於95年1月11日發函告知原告等，95年1月23日至2月3日為
      農曆春節休假期間，如需維修，務必先通知產品回廠時間
      ，以便有效安排維修工作。原告卻故意於95年1月27日發
      函，指新營工務段之LED看板需維修，並限被告於除夕放
      假當天95年1月28日17時30分前維修完成，否則須負全部
      責任。被告為盡合約之保固維修責任，乃於年假完後再次
      發函，請原告等予以配合。原告拖延至95年3月2日始將零
      件寄回予被告維修，被告於95年3月6日接獲後，隨即於
      95年3月7日修復完成，並再次告知已屆保固期間
      之問題，且言明自95年4月1日起將酌收維修費及材料費
      ，原告等始於95年3月13日再將零件寄回予被告維修。
    2.就雲林縣警察局部分：原告片面指稱自94年4月8日驗收起
      至94年9月底有16次之叫修記錄，被告亦否認之。依被告
      之維修記錄，只有94年4月至5月間至施工現場為後續之除
      錯、調整等步驟之6次出差記錄及94年7月間因颱風所導致
      之2次至現場維修記錄。如前所述，被告為配合原告雲林
      工務段之LED看板驗收日，而先由原告訊田公司至工程施
      工現場安裝看板，再由被告公司之工程師於94年4月至5月
      間多次至施工現場為後續之除錯、調整等步驟，此非被告
      產品之瑕疵，而係應原告之要求所為，其經理王者洸對此
      知之甚詳。證人乙○○於鈞院96年2月13日庭詢時證稱：
      「…，雲林的我們判斷並非漏水，雲林我們利他公司維修
      的人去了之後發現門被打開，造成水漏進去，而且有線被
      剪斷的現況，才會有維修的事情。後來曾經聽他們說這是
      跟其他人競標所以有被破壞的可能。」等語（見本院卷第
      189頁背面）。此種人為破壞，為事後發生之意外事件，
      當然非屬瑕疵，亦不在免費保固維修之範圍內，惟原告表
      示會儘快付清其他二案之工程款，被告乃應原告之通知而
      例外派員前往修復。至於原告所提出之原證9雲林縣警察
      局函（於95年8月31日發函），促原告依其與業主之合約
      保固約定派員維修，此為原告與業主間之契約。原告與被
      告間係約定原告需將貨品送回被告處維修，此為雙方各按
      成本考量而合意約定者。原告自94年7月後即未與被告聯
      絡維修事宜，亦未送回任何故障卡。原告如有怠於對業主
      提供其應盡之保固服務，應自負其責，與被告無涉。
    3.綜上，被告為專業之LED看板製造廠商，僅依客戶訂製之
      規格，提供製造完成之產品，交由如原告等之承攬業者自
      行安裝於其所承攬之工程中，故除安裝、配線外，其他
      LED看板與週邊系統之整合、測試與對業主之驗收、教育
      訓練及保固等事項，亦均由被告之客戶自行負責，此觀諸
      被告對貿洋公司之報價單中載明：「貿洋自理部份，包括
      ：通訊系統，監控及管理及看板安裝、配線工程、功能等
      」自明，由證人乙○○於鈞院96年2月13日庭詢時證稱：
      「我們只有做顯示部分，訊號控制部分是透過他們的系統
      。」等語亦明；被告與原告等之數筆交易往來，亦均以原
      告等自行至被告之工廠提貨為基準而報價，而由原告等至
      被告工廠驗收後提貨，再自行至工程施工現場安裝。此亦
      可參見被證十三之出貨單，上載由原告之范姜先生「自取
      」即明。此外，其上所載之數量為「24台」模組，係由原
      告領取「24台」模組後，再自行安裝成3面看板，益足證
      本件採「模組取貨、模組安裝」之交易方式，由原告等自
      行負責顯示模組產品之安裝組合工程。且就原告貿洋公司
      之新營工務段部份，雙方交易之貨款金額為945,000元，
      僅為原告得標金額4,473,000元之21％而已，亦可知被告
      只賣原告模組，其他通訊、電腦系統及監控系統之整合、
      安裝、配線工程及對業主之保固服務等，均由原告自行負
      責。被告之顯示模組產品均符合SGS防水、防塵檢測標準
      ，惟原告等既向被告反應有漏水現象，且拖延不給付其他
      二案之工程款，被告乃要求原告等將系爭LED交通資訊看
      板送回廠，以釐清該漏水問題究為被告之顯示模組產品本
      身之問題，抑或安裝時穿線孔及固定孔等未作好防水處理
      所導致，並希望原告等勿再拖欠其他二案之工程款，雙方
      因此往來協商多次。原告等於94年12月6日自行擬就乙份
      切結書，要求被告簽署，因該內容片面指稱漏水問題之責
      任在於被告，又無理要求雙方所有交易往來之8個案子共
      計20面看板均應延長保固期間，由原約定之一年保固期分
      別延長為二年、三年，被告無法同意而未簽署。然該切結
      書中提及將看板逐次逐面搬回（如切結書第二條第(二)項）
      ，顯見原告等事後於鈞院95年8月22日庭訊時所指無法搬
      回云云，實為其不願將看板送回找出漏水原因及拖延不付
      他案貨款之託詞而已。被告於94年12月12日亦曾以信函再
      度重申處理問題之態度，告知原告等將看板送回，以查明
      看板漏水之原因，若為被告之責任，被告願意視漏水之狀
      況負責作必要之補強防水措施，並請原告等依約履行其他
      二案之付款義務。惟原告等至今不僅不付清欠款，亦不送
      回貨品，僅一再片面指稱漏水問題之責任在於被告，可見
      漏水問題為其拒不付款之藉口而已。
（三）若有瑕疵，系爭瑕疵產生亦係買方的施作不當所致：系爭
      看板之維修極易處理，只需視究竟為驅動電路板、CPU主
      機板或電源供應器何者故障而予以更換之即可，並無不可
      維修者。若係因漏水導致前開零件故障，屬於外框漏水之
      問題者，應於模組箱體間及後背板塗上矽膠（Silicon）
      以加強防水；屬於模組箱體本身之漏水問題者，則應作燈
      點灌膠防水處理。又漏水問題若不解決，會導致驅動電路
      板及CPU主機板零件損害，進而造成模組顯示故障，亦即
      字幕顯示不正常等現象發生。而被告所交付之顯示模組產
      品均符合SGS防水、防塵檢測標準，原告等自負到現場安
      裝之責，故原告等於安裝時有無妥善為防水處理，應為關
      鍵所在。原告等既不願將看板送回，以查明看板漏水之原
      因，被告所交付之顯示模組產品又符合專業之檢測標準，
      被告即無可歸責之情事。另於雲林工務段之LED看板中，
      燈點帽蓋之用途為遮陽，以保持燈點在陽光下較佳之亮度
      效果，其與防水及顯示等功能俱無關。況燈點為消耗品，
      若有損壞本應予以更換，並無原告訊田公司所指設計不佳
      或品質不佳等問題。詎原告訊田公司於使用一年餘遽指燈
      點帽蓋翻起或灌膠不平均，實屬無稽之說。抑有進者，原
      告等為拖欠貨款而藉詞興訟，於訴訟程序進行中，且系爭
      之LED看板使用二年後，始於95年8月16日與業主開會，將
      其應負之保固維修責任推諉予被告。按該會議記錄僅為原
      告訊田公司之片面說詞，不足採信。又原告訊田公司於該
      會議中提議並經主席裁示：「暫時將台3線2套CMS拆回整
      修改善，並於95年9月30日前應將該2套CMS修復裝回原位
      」，顯見系爭看板不僅可送回，且原告等要求送回之時間
      長達一個半月，原告等之前所稱無法將系爭看板送回，送
      回係強人所難云云之謊言不攻自破。原告等向被告購買之
      系爭新營工務段及雲林工務段LED看板，被告均已依約交
      付，由原告等至被告工廠驗收後提貨，再自行至工程施工
      現場安裝，並經業主驗收完畢，原告等順利領取全數之工
      程款在案，原告等既未將其指稱有漏水問題之LED看板送
      回，亦未將應更換消耗品之故障品送回維修，被告顯無「
      具可歸責之事由而為不完全給付」之情事。
（四）就上開所稱瑕疵原告不得主張解除契約返還價金：本件已
      逾物之瑕疵擔保責任之除斥期間6個月之規定，原告等自
      不得再依之請求；又無可歸責於被告之事由而不完全給付
      之事實、且被告亦無經原告等定期催告補正而不補正之情
      ，故本件亦不符不完全給付之構成要件，原告等亦不得依
      此請求解除契約返還價金；是原告之訴，與法有悖。
（五）爰為聲明：（1）原告之訴及其假執行之聲請均駁回。（2
      ）如受不利判決，願供擔保，請准宣告免為假執行。
三、得心證之理由：本件依二造之主張及陳述（含爭點整理狀）
    ，本件之爭點厥為：（一）被告所交付之LED看板是否有瑕
    疵？（二）瑕疵之產生是否可歸責於被告？（三）原告得否
    主張解除契約，請求被告返還價金？茲分別判斷說明如下：
（一）被告所交付之LED看板是否有瑕疵？
      原告主張被告所交付之LED看板有字體顯示不正常、漏水
      等瑕疵，業據原告提出維修紀錄、維修通知及照片為證（
      見本院卷第80頁至第之105頁）；另證人己○○亦到庭證
      稱：伊有協助雲林警察局及新營縣道之看板維修工程，去
      的原因是看板顯示異常，去新營縣道維修，裡面有水，但
      是伊不知道是否漏進去等語（見本院96年1月11日言詞辯
      論筆錄）；證人戊○○亦到庭證稱：伊有參與雲林縣警察
      局及新營段之安裝，雲林段驗收後有發生問題，最明顯就
      是水漬跟板子壞掉等語（見同上言詞辯論筆錄，見本院卷
      第173頁正反面）。被告雖否認其所交付之LED看板有瑕疵
      ，惟依原告所提之照片顯示，系爭LED看板確有看板顯示
      不正常及漏水之瑕疵，且從原告所提被告自行發函之文件
      內容觀之，其內容亦敘及系爭LED看板有漏水問題（見本
      院卷第147頁、第149頁），是原告主張被告所交付之LED
      看板有字體顯示不正常、漏水等瑕疵，應屬可採。
（二）瑕疵之產生是否可歸責於被告？
      原告主張系爭LED看板之瑕疵係因被告所交付之物品質不
      良所致，惟為被告否認，並辯稱其僅出賣LED看板，原告
      自行負責安裝及通訊系統，系爭LED看板縱有瑕疵，亦係
      被告施工不當所致等語。原告主張被告應負不完全給付之
      債務不履行責任，惟按債務不履行，債務人所以應負損害
      賠償責任，係以有可歸責之事由存在為要件。經查，證人
      己○○證稱：伊維修時看到看板顯示不正常，因為蠻多次
      的，前面去不清楚，後面幾次去有下過雨，去看的時候裡
      面有水，伊不知道機器漏水的原因等語（見同日言詞辯論
      筆錄，見本院卷第173頁）；次查，依被告所提之報價單
      記載：「貿洋自理部分包括：通訊系統、監控及管理，及
      看板安裝，配線工程、功能等」（見本院卷第36頁），再
      依證人戊○○證稱其安裝雲林及新營之LED時，雲林部分
      被告公司人員沒有在現場，新營的部分是用電話聯繫看怎
      麼裝等語（見本院卷第173頁反面），是被告辯稱系爭LED
      看板，係由原告自行安裝應屬可採。系爭LED看板既由原
      告自行安裝，被告辯稱漏水有可能係因施工不當所致，尚
      非不可採信，則原告主張發生漏水等瑕疵是被告所交付之
      物品質不良，即有疑義。再查，依二造不爭執之買賣合約
      書第六條約定，保固期間原告需將貨品送回被告處維修（
      見原證一，本院卷第10頁），則被告辯稱原告應將看板送
      回被告處檢測，以釐清該漏水問題究為被告之顯示模組產
      品本身之問題，抑或安裝時穿線孔及固定孔等未作好防水
      處理所導致，應屬合理有據。被告辯稱原告迄未將看板送
      回被告處檢測，原告亦未提出其已將系爭看板送回被告處
      檢測之證據，依上開各情，尚難認為系爭標的物之瑕疵係
      可歸責於被告。雖證人戊○○證稱：就雲林段伊看到LED
      外面的燈點並不是加工的很好，新營段的部分，整體設計
      不良等語；惟查，證人戊○○自承其為原告訊田公司之員
      工（見本院卷第168頁），就此部分所為證言認有偏頗之
      虞，此外並無其他專業鑑定機關之鑑定，尚難僅以證人戊
      ○○之證言而認系爭標的物之瑕疵係由於被告所交付之物
      品質或設計有問題，自難爰引為不利於被告之認定。
（三）原告得否主張解除契約，請求被告返還價金？
      原告主張被告給付之物有瑕疵而有不完全給付之情事，惟
      瑕疵可以補正，準用給付遲延之規定，其依民法第254條
      規定，催告被告補正，被告不予補正，其解除契約等語；
      被告則辯稱二造約定貨品如需保固維修，應由原告將貨品
      送回被告處為之，其不可歸責等語。按民法第254條所定
      解除權之行使，須以契約當事人之一方遲延給付為前提，
      倘因存有不可歸責於一方（債務人）當事人之事由，致未
      為給付而不必負遲延責任者（見：民法第230條），即難
      認已具備法定解除權行使之要件，基此所為定期催告後之
      解除契約，自不生效力（最高法院80年度台上字第2786號
      裁判參照）。蓋契約之解除，足以消滅有效之契約，債務
      人之遲延給付，須因可歸責之事由所致，始應負責，此就
      債務人之遲延給付責任，於民法第230條已有明文規定，
      為解除權發生原因之給付遲延，亦應為同一解釋。經查：
      原告主張其於95年4月25日以律師函催告被告補正瑕疵，
      固據其提出律師函二份為憑，惟查，依二造不爭執之買賣
      合約書第六條約定，保固期間原告需將貨品送回被告處維
      修，已如前述，而依原告所提被告94年12月12日之函文所
      示：「.... 六、鑒於以上方式不能徹底避免漏水所造成
      之故障，且雙方維修成本過高，而本公司早已告知貴公司
      需將看板送回工廠作進一步防水檢測，才是正確解決之道
      。七、本公司將對送回之看板研判漏水原因，且進一步處
      理漏水問題，或定製新框或做防水補強，如貴公司沒有將
      看板送回工廠，本公司將無法有效處理漏水問題.... 」
      （見本院卷第149頁），足認於原告發律師函催告被告補
      正瑕疵之前，被告已表明如原告依約將看板送回工廠，被
      告願意補正瑕疵，原告一方面未依約將看板送回被告處以
      便檢測，一方面復催告被告補正，原告行使權利難認符合
      誠信，被告未於期間內補正難認為可歸責於被告，原告以
      被告不完全給付經催告後遲延給付為由解除契約，依上開
      說明，應不生催告及解約之效力。
  ２、從而，原告主張依民法第259條規定請求被告將買賣價金
      返還予原告，即屬無據，不應准許。
四、綜上所述，原告主張其所購買之LED板發生字體顯示不正常
    、漏水等瑕疵，雖屬可採，惟系爭LED板發生瑕疵之原因尚
    難認為可歸責於被告，且二造約定貨品若需維修係由原告送
    回被告處維修，原告催告被告補正瑕疵，被告未予補正，亦
    難認為可歸責於被告，原告主張解除契約返還價金，應認為
    無理由，不應准許，應予駁回。原告之訴既經駁回，其假執
    行之聲請，亦失所附麗，併予駁回。
五、本件事證已臻明確，二造其餘攻擊防禦方法及所提證據，經
    審酌後認與判決結果無影響，爰不一一論述，併此敘明。
六、結論：原告之訴為無理由，依民事訴訟法第78條，判決如主
    文。
中　　華　　民　　國　　96　　年　　5 　　月　　15　　日
                  民事第二庭  法　官　吳淑惠
以上正本係照原本作成。
如對本判決上訴，須於判決送達後20日內向本院提出上訴狀
中　　華　　民　　國　　96　　年　　5 　　月　　16　　日
                              書記官  蔡凱如
